臺灣桃園地方法院民事判決
111年度訴字第1061號
原      告  張嘉修  
被      告  林金虎    住○○市○○區○○路0段00巷00弄00                          號
上列當事人間請求返還買賣價金等事件，於民國111年9月19日辯
論終結，本院判決如下：
    主  文
被告應給付原告新臺幣壹拾肆萬壹仟陸佰參拾貳元，及自民國一
一一年七月九日起至清償日止，按週年利率百分之五計算之利息
。
原告其餘之訴駁回。
訴訟費用由被告負擔十分之三，餘由原告負擔。
本判決得為假執行。
原告其餘假執行之聲請駁回。
    事實及理由
壹、程序方面
一、按當事人得以合意定第一審管轄法院。但以關於由一定法律
    關係而生之訴訟為限；前項合意，應以文書證之，民事訴訟
    法第24條定有明文。本件係因兩造於民國110年9月26日簽訂
    之不動產買賣契約涉訟（下稱系爭契約），而系爭契約第16
    條後段約定「如有爭議致涉訟時，雙方合意以房地所在地之
    法院為第一審管轄法院」等語，有該契約附卷可稽（見本院
    卷第27頁）。經核原告與被告間既有合意管轄之約定，本件
    亦係因契約關係所生之訴訟，且該房地位桃園市八德區為本
    院轄區，揆諸首揭規定，本院自有管轄權。
二、被告未於言詞辯論期日到場，核無民事訴訟法第386條所列
    各款情形，爰依原告之聲請，由其一造辯論而為判決。
貳、實體方面
一、原告主張：兩造於110年9月26日訂立系爭契約，約定由原告
    以總價新臺幣（下同）1,350萬元向被告買受桃園市○○區○○
    段0000地號土地（權利範圍100000分之3445），及其上同段
    3217建號房屋（門牌號碼為桃園市○○區○○○路00號12樓，下
    稱系爭房屋，與基地應有部分合稱系爭房地），原告已付清
    價金，並於同年11月16日取得系爭房地所有權，同年11月30
    日取得占有。惟系爭房屋有地磚空心致傾斜等瑕疵，被告明
    知竟惡意隱瞞系爭房屋有該等瑕疵，原告於111年3月16日以
    桃園福林郵局第24號存證信函通知被告發現瑕疵，請求減少
    價金135,000元，另該瑕疵修繕費用為192,000元，及系爭房
    屋無法居住及如期裝潢，受有自110年12月1日起至111年3月
    17日因不能使用系爭房屋之每月利息貸款、管理費、水電瓦
    斯基本費及裝潢價差合計20萬元之損害。為此，爰依民法第
    359條、第179條、第227條、第360條及系爭契約之法律關係
    提起本訴，請求被告給付527,000元（計算式：135,000元＋1
    92,000元＋200,000元＝527,000元）等語。並聲明：被告應給
    付原告527,000元及自111年3月17日起至清償日止，按週年
    利率百分之5計算之利息；願供擔保請准宣告假執行。
二、被告未於言詞辯論期日到場，亦未提出書狀作何聲明或陳述
    。
三、得心證之理由：
㈠、原告主張兩造於110年9月26日簽訂系爭契約，約定原告以總
    價1,350萬元向被告買受系爭房地，原告已付清價金，並於
    同年11月16日取得系爭房地所有權，同年11月30日取得占有
    。系爭房屋經原告於111年4月12日上午9時30分引導公證人
    至屋內實施體驗，該屋確有本院111年度桃院公字第0000000
    00號公證書所附照片之地板地磚多處隆起、傾斜等情之事實
    ，已據原告提出不動產買賣契約書、成屋標的現況說明書、
    照片、公證書、系爭房地登記第一類謄本、光碟等件（見本
    院卷第19頁至第51頁、第63頁至第71頁、第93頁至第96頁；
    光碟置於證物袋）為證，並經本院依職權調取前開公證卷宗
    核閱無訛，被告受合法通知後，並未到場，亦未提出任何書
    面或陳述，原告之主張自堪信為真實。
㈡、按因可歸責於債務人之事由，致為不完全給付者，債權人得
    依關於給付遲延或給付不能之規定行使其權利，民法第227
    條第1 項定有明文。買賣標的物如係特定物，於契約成立前
    已發生瑕疵，出賣人於締約時，因故意或過失未告知該瑕疵
    於買受人，而買受人不知有瑕疵仍為購買者，則出賣人所為
    給付之內容不符合債務本旨，即應負不完全給付之債務不履
    行責任（最高法院94年度台上字第1112號判決意旨參照）。
㈢、查系爭房屋有多處地板地磚隆起、傾斜之瑕疵，業經原告於1
    11年4月12日請求公證人就系爭房屋內現狀進行體驗公證，
    並經本院公證人於同年月20日作成111年度桃院公字第00000
    0000號公證書及其所附之照片、光碟可證。觀諸原告於111
    年2月7日以桃園慈文郵局第137號存證信函通知被告於點交
    後發現系爭房屋存有地磚空心等瑕疵等情，而被告於111年3
    月9日以桃園府前郵局292號存證信函回覆原告略稱：「地磚
    空心並未造成行走及結構安全，係建商在建築工程上之作法
    ，非本人所能控制及保證的…建築物在本人使用時亦曾告知
    建商部分地磚有問題，建商也給予更換」等語（見本院卷第
    55頁至第59頁），足證原告主張兩造訂約並點交房屋時，系
    爭房屋確存有地磚隆起之瑕疵等語，應可採信。是原告主張
    被告所為給付內容與系爭契約約定不符而不合債務本旨，且
    係可歸責於被告等語，應認有據。原告既因可歸責於被告所
    為上開不完全給付，致其支出地板修復費用141,632元（計
    算式：材料費58,632元＋施工費83,000元＝141,632元），且
    業據原告提出統一發票及工程報價單為證（見本院卷第117
    頁至第119頁），則其主張得依民法第227條第1項規定，請
    求被告賠償瑕疵修繕費用141,632元，應可採信，逾此部分
    之請求，即無理由。
㈣、按物之瑕疵擔保責任與不完全給付之債務不履行責任，其法
    律性質、構成要件及規範功能各不相同，上開二項請求權競
    合時，買受人得擇一行使之，倘其主張出賣人應負不完全給
    付之債務不履行責任，而請求其賠償損害時，應無民法第36
    5條規定之適用（最高法院105年度台上字第1675號判決意旨
    可參）。本件原告於同一訴訟程序主張依民法第359條、第1
    79條及第227條第1項規定，以單一聲明，請求法院為同一之
    判決，應屬訴之客觀重疊合併，本院既認原告得依民法第22
    7條第1項規定請求被告為上開給付，則其以同一聲明，另依
    民法第179條、第359條第1項、第360條規定所為請求減少價
    金135,000元及賠償損害，即無贅為審究之必要，併此敘明
    。
㈤、末按給付無確定期限者，債務人於債權人得請求給付時，經
    其催告而未為給付，自受催告時起，負遲延責任；其經債權
    人起訴，或依督促程序送達支付命令，或為其他相類之行為
    者，與催告有同一之效力；遲延之債務，以支付金錢為標的
    者，債權人得請求依法定利率計算之遲延利息，民法第229
    條第2項、第233條第1項前段分別定有明文。本件原告併請
    求被告給付自111年3月17日起至清償日止之遲延利息，然原
    告提出之桃園福林郵局第24號存證信函中所載被告之地址為
    臺南市○○路○0段○00巷00弄00號（見本院卷第77頁），並非
    被告之正確地址（實際上亦無該地址，見本院卷第99頁），
    原告復未提出前開存證信函之收件回執，尚難逕認被告業已
    於同年月17日合法收受該催告，故本件應以起訴狀繕本送達
    之翌日即111年7 月9 日（見本院卷第103頁）起至清償日止
    ，按法定利率即週年利率百分之5 計算之遲延利息，逾此部
    分，即無理由。
四、綜上所述，原告依民法第227條第1項規定，請求被告給付14
    1,632元，及自111年7月9日起至清償日止，按週年利率百分
    之5計算之利息範圍內，洵屬有據，應予准許，逾此部分請
    求，即屬無據，應予駁回。
五、本件係所命給付之金額或價額未逾50萬元之判決，應依職權
    宣告假執行，爰准許之。至原告就敗訴部分陳明願供擔保聲
    請宣告假執行，因訴之駁回而失所附麗，應予駁回。
六、本件事證已臻明確，原告其餘攻擊防禦方法及所提證據，核
    與判決結果無影響，爰不一一論述，附此敘明。
七、訴訟費用負擔之依據：民事訴訟法第79條。
中　　華　　民　　國　　111 　年　　9 　　月　　30　　日
                  民事第三庭  法　官　卓立婷
以上正本係照原本作成。
如對本判決上訴，須於判決送達後二十日內向本院提出上訴狀。
如委任律師提起上訴者，應一併繳納上訴審裁判費。　　　　　
中　　華　　民　　國　　111 　年　　9 　　月　　30　　日
　　　　　　　　　            書記官  謝宛橙